# 资产组公允价值的确定

提问人：李李 Q 时间：2021-03-18 08:05:05
请教陈老师：
商誉减值的计算依托于资产组及资产组组合的公允价值，假设将一个上市公司作为资产组组合进行管理，其公允价值是否可以用股权价值（股数*股价）+付息债务-非经营性资产 负债的价值进行计算，及其理由是什么？ 非常感谢陈老师。个人理解不可以，应当还是按照现金流量折现法进行测算，因为考虑到股价的波动性，其并不能代表资产组产生现金流量的能力，不知理解是否正确。

回答人：chenyiwei
不可以。股价是多方面因素的综合反映，尤其是“壳资源价值”的影响很大，而“壳资源价值”不属于该资产组本身现金流量或公允价值的一部分。